pt-PT: Formato dos autocolantes: Autocolantes individuais; Rolo; Folha; Livro/bloco de autocolantes; Autocolantes soltos; Conjunto de folhas de autocolantes (várias folhas); Folha de autocolantes de transferência; Outro
cs: Formát samolepky: Samostatné samolepky; V roli; Arch; Knížka s nálepkami / blok; Vločky; Sada archů se samolepkami (více archů); Arch s propisoty; Jiný
pl: Format naklejki: Pojedyncze naklejki; W rolce; Arkusz; Książeczka/zeszyt z naklejkami; Wykrojniki (sticker flakes); Zestaw arkuszy z naklejkami; Arkusz z kalkomanią; Inne
pt-BR: Adesivo formato: Adesivos individuais; Rolo; Folha; Livro/bloco de adesivos; Adesivos flakes; Conjunto de cartelas de adesivos (várias cartelas); Cartela de adesivos de transferência; Outro
vi: Định dạng nhãn dán: Nhãn dán lẻ; Cuộn; Tờ; Sách/tập nhãn dán; Mảnh nhãn dán; Bộ tờ nhãn dán (nhiều tờ); Tờ nhãn dán chuyển; Khác
ro-RO: Formatul autocolantelor: Autocolante individuale; Rolă; Coală; Carte/bloc de autocolante; Stickere tip fulg; Set de coli cu autocolante (mai multe coli); Coală cu autocolante de transfer; Altele
it: Formato dell'adesivo: Adesivi singoli; Rotolo; Foglio; Libro/blocco di adesivi; Adesivi sfusi; Set di fogli di adesivi (più fogli); Foglio di adesivi a trasferimento; Altro
hr-HR: Format naljepnice: Pojedinačne naljepnice; Rola; List; Knjižica/blok s naljepnicama; Sitne naljepnice; Komplet listova s naljepnicama (više listova); List s preslikačima; Ostalo
fi: Tarran muoto: Yksittäiset tarrat; Rulla; Arkki; Tarrakirja/-lehtiö; Tarrahiutaleet; Tarra-arkkisetti (useita arkkeja); Siirtotarra-arkki; Muu
hu: Matricaformátum: Különálló matricák; Tekercs; Lap; Matricáskönyv/füzet; Matricapelyhek; Matricalap-készlet (többlapos); Transzfer matricalap; Egyéb
fr: Format des autocollants: Autocollants individuels; Rouleau; Feuille; Carnet/bloc d’autocollants; Flocons d’autocollants; Ensemble de feuilles d’autocollants (multi-feuilles); Feuille d’autocollants de transfert; Autre
ja: ステッカー形式: 個別ステッカー; ロール; シート; ステッカーブック/パッド; フレークシール; ステッカーシートセット (複数シート); 転写ステッカーシート; その他
th: รูปแบบสติกเกอร์: สติกเกอร์แยกชิ้น; ม้วน; แผ่น; สมุดสติกเกอร์; สติกเกอร์ชิ้นเล็ก; ชุดแผ่นสติกเกอร์ (หลายแผ่น); แผ่นสติกเกอร์ลอกลาย; อื่นๆ
bg-BG: Формат на стикера: Отделни стикери; Ролка; Лист; Книжка/блокче със стикери; Стикери тип люспи; Комплект листове със стикери (многолистов); Лист с трансферни стикери; Друго
nl: Sticker formaat: Losse stickers; Rol; Vel; Stickerboek/-blok; Stickerflakes; Stickervellenset (meerdere vellen); Transferstickervel; Overig
es: Formato de la pegatina: Pegatinas individuales; Rollo; Hoja; Libro/cuaderno de pegatinas; Pegatinas sueltas; Juego de hojas de pegatinas (varias hojas); Hoja de pegatinas de transferencia; Otro
tr: Etiket formatı: Tekli çıkartmalar; Rulo; Tabaka; Çıkartma kitabı/bloku; Çıkartma parçacıkları; Çıkartma tabakası seti (çoklu tabaka); Transfer çıkartma tabakası; Diğer
nb: Klistremerkeformat: Individuelle klistremerker; Rull; Ark; Klistremerkebok / -blokk; Løse klistremerker; Sett med klistremerkeark (flere ark); Overføringsark for klistremerker; Annet
en: Sticker format: Individual stickers; Roll; Sheet; Sticker book/pad; Sticker flakes; Sticker sheet set (multi-sheet); Transfer sticker sheet; Other
ru: Формат наклеек: Отдельные наклейки; В рулоне; В листах; Книга/блокнот с наклейками; Наклейки-хлопья (flakes); Набор листов с наклейками; Лист с переводными наклейками; Другое
da: Stickerformat: Enkeltstående klistermærker; Rulle; Ark; Klistermærkebog/-blok; Klistermærkeflager; Klistermærkearksæt (flere ark); Transfer-klistermærkeark; Andet
ko: 스티커 형식: 개별 스티커; 롤; 시트; 스티커 북/패드; 조각 스티커; 스티커 시트 세트(다중 시트); 판박이 스티커 시트; 기타
zh-CN: 贴纸包装形式: 独立贴纸; 卷装; 片装; 贴纸书/本; 散装贴纸; 片装贴纸套装（多片装）; 转移贴纸片; 其他
sv: Klistermärkesformat: Enskilda klistermärken; Rulle; Ark; Klistermärkesbok/-block; Lösa klistermärken; Klistermärkesark (flera ark); Överföringsark; Övrigt
lt-LT: Lipdukų formatas: Atskiri lipdukai; Ritinys; Lapas; Lipdukų knygelė / bloknotas; Palaidi lipdukai; Lipdukų lapų rinkinys (keli lapai); Perkeliamųjų lipdukų lapas; Kita
sk-SK: Formát nálepky: Samostatné nálepky; Rolka; Hárok; Kniha/blok s nálepkami; Drobné nálepky (vločky); Súprava hárkov s nálepkami (viacero hárkov); Hárok s pretlačovacími nálepkami; Iné
sl-SI: Oblika nalepke: Posamezne nalepke; Rola; Pola; Knjiga/blok z nalepkami; Posamezne izrezane nalepke; Komplet pol z nalepkami (več pol); Pola s transfernimi nalepkami; Drugo
el: Μορφή αυτοκόλλητων: Μεμονωμένα αυτοκόλλητα; Ρολό; Φύλλο; Βιβλίο/μπλοκ αυτοκόλλητων; Νιφάδες αυτοκόλλητων; Σετ φύλλων αυτοκόλλητων (πολλαπλά φύλλα); Φύλλο αυτοκόλλητων μεταφοράς; Άλλο
de: Aufkleberformat: Einzelne Sticker; Rolle; Bogen; Stickerbuch/-block; Sticker-Flakes; Stickerbogen-Set (mehrere Bögen); Transfer-Stickerbogen; Andere
zh-TW: 貼紙規格: 單張貼紙; 捲筒式; 整張式; 貼紙書/本; 散裝小貼紙; 整張貼紙組 (多張入); 轉印貼紙張; 其他